---
title: "R Notebook"
output: html_notebook
---

V zvezku so predstavljeni vsi modeli, ki smo jih uporabili v delu diplomskega seminarja. Poleg 
tega je predstavljena tudi napaka, ki smo jo minimizirali pri učenju modelov.

Najprej uvozimo vse potrebne pakete

```{r}
library(caret)
library(readr)
library(kernlab)
library(PRROC)
library(dplyr)
library(rpart)
library(rpart.plot)
library(torch)
library(ROCR)
library(parallel)
library(doParallel)
library(pROC)
```

Nato uvozimo podatke iz mape podatki.
V *read.csv()* vstavimo.
- Za podatke BTC-USDT 15min vstavimo: "podatki/BTCUSDT_15min"
- Za podatke ETH-USDT 15min vstavimo: "podatki/ETHUSDT_15min"
- Za podatke BTC-USDT 1ura vstavimo: "podatki/BTCUSDT_1ura"
- Za podatke ETH-USDT 1ura vstavimo: "podatki/ETHUSDT_1ura"

```{r}
podatki = read.csv("podatki/BTCUSDT_1ura")[-1]
```

Zaradi paketa **caret** moramo klasificirati 1 kot Y in 0 kot N.
```{r}
podatki$Class[podatki$Class != 1] = "N"
podatki$Class[podatki$Class == 1] = "Y"
podatki$Class = podatki$Class %>% as.factor()
```

Definiramo se učno množico. Torej od 1.1.2022 do 30.4.2022 je učna množica in od 1.5.2022 do 14.6.2022 je testna množica.
To pomeni, da za 15m podatke učna množica vsebuje indekse 1:11520, torej je *x*=11520. 
Za podatke 1ura učna  množica vsebuje indekse 1:2880, torej je *x*=2880.

```{r}
podatki_ucni = podatki[1:x,]
```

Odstranimo še napovedni spremenljivki časa. Tudi tukaj vstavimo *x* iz zgoraj. 
```{r}
ucna = podatki_ucni[,c(-2,-8)]
testna = podatki[-c(1:x) ,][,c(-2,-8)]
```

Sedaj definiramo napako. Razlaga zakaj smo jo izbrali, se nahaja v delu.
V delu jo imenujemo **strošek**, tukaj pa jo označimo s **cost**.
```{r}
napakaPoMeri = function(data, levels, ...){
  falseNegative = sum(data$pred == "N" & data$obs == "Y")
  falsePositive = sum(data$pred == "Y" & data$obs == "N")
  cost = falseNegative *1 + falsePositive * 5
  names(cost) = 'cost'
  return(cost)
}
```

Ker imamo podatke, ki so časovna vrsta moramo v `trainControl` uporabiti metodo "timeslice", ki razdeli celotno obdobje na 
več intervalov.
```{r}
myTimeControl <- trainControl(method = "timeslice",
                              initialWindow = 48,
                              horizon = 12,
                              fixedWindow = FALSE,
                              allowParallel = TRUE,
                              savePredictions = TRUE,
                              classProbs = TRUE,
                              summaryFunction = napakaPoMeri,
                              preProcOptions = c("center", "scale")
                              )
```

Spodaj so sedaj navedeni modeli in vse metrike, ki smo jih izračunali. Izračunane so za vsak model posebej.

###############################################################################
1. Model k-najbližjih sosedov.
Optimizacijo hiperparametra *k* naredimo za vsake podatke posebej. 
To naredimo tako, da uporabimo *tuneGrid=data.frame(k=seq(1,200,3))* in 
pogledamo za kateri *k* imamo najnižjo vrednsot *cost*.

Model_knn že vrne koliko je bila metrika *cost*.
```{r}
model_knn = train(Class ~ ., data = ucna,
              method = "knn",
              metric = "cost_2",
              maximize ="false",
              trControl = myTimeControl,
              tuneGrid=data.frame(k=K))
model_knn
```

Izračunamo še natančnost.
```{r}
napoved_knn = predict(model_knn, newdata = testna)
natancnost_knn = sum(napoved_knn == testna$Class) / nrow(testna) *100
sprintf("Natancnost je: %.7f odstotkov", natancnost_knn)
```

Izračunamo vrednost *AUC* in narišemo *ROC krivuljo*.
```{r}
AUC_knn = roc.curve(scores.class0 = model_knn$pred$Y[model_knn$pred$obs == "Y"], 
                    scores.class1 = model_knn$pred$Y[model_knn$pred$obs == "N"],
                    curve = TRUE)
print(AUC_knn)
plot(AUC_knn, main="ROC krivulja", ylab="Občutljivost", xlab="1-specifičnost")
```

Tabela napačnih napovedi.
```{r}
confusionMatrix(napoved_knn, reference=testna$Class, positive="Y")
```

Izračun dobička s funkcijo **profit**.
```{r}
profit_knn = profit_t(testna,napoved_knn, obdobje = 12)
sum(profit_knn$Profit)
```


###############################################################################
2. Model logistične regresije.


```{r}
model_glm_g = train(Class ~., 
                    data = ucna,
                    method = "glm",
                    metric = "cost",
                    maximize ="false",
                    trControl = myTimeControl)
                    
```

```{r}
napoved_glm = predict(model_glm, newdata = testna)
natancnost_glm = sum(napoved_glm == testna$Class) / nrow(testna) *100
sprintf("Natancnost je: %.7f odstotkov", natancnost_glm)
```

```{r}
AUC_glm = roc.curve(scores.class0 = model_glm$pred$Y[model_glm$pred$obs == "Y"], 
                    scores.class1 = model_glm$pred$Y[model_glm$pred$obs == "N"],
                    curve = TRUE)
print(AUC_glm)
plot(AUC_glm, main="ROC krivulja", ylab="Občutljivost", xlab="1-specifičnost")
```

```{r}
confusionMatrix(napoved_glm, reference=testna$Class, positive="Y")
```

```{r}
profit_glm = profit_t(testna,napoved_glm, obdobje = 12)
sum(profit_glm$Profit)
```

###############################################################################
3. Model odločitvenih dreves.

```{r}

model_rpart = train(Class ~ ., data = ucna,
              method = "rpart",
              metric = "cost",
              maximize ="false",
              trControl = myTimeControl,
              tuneGrid = data.frame(cp = 0.01),
              control=rpart.control(maxdepth = 30, minsplit=4)
              )
```

```{r}
napoved_rpart = predict(model_rpart, newdata = testna)
natancnost_rpart = sum(napoved_rpart == testna$Class) / nrow(testna) *100
sprintf("Natancnost je: %.7f odstotkov", natancnost_rpart)

```

```{r}
AUC_rpart = roc.curve(scores.class0 = model_rpart$pred$Y[model_rpart$pred$obs == "Y"], 
                      scores.class1 = model_rpart$pred$Y[model_rpart$pred$obs == "N"],
                      curve = TRUE)
print(AUC_rpart)
plot(AUC_rpart, main="ROC krivulja", ylab="Občutljivost", xlab="1-specifičnost")
```

```{r}
confusionMatrix(napoved_rpart, reference=testna$Class, positive="Y")
```

```{r}
profit_rpart = profit_t(testna,napoved_rpart, obdobje = 12)
sum(profit_rpart$Profit)
```





